# 购买的样机能否列入无形资产？

提问人：pentaxxx 时间：2013-01-22 10:47:27
A研发专利形成的样机，列入无形资产。 B现购买A的专利技术，是否可以讲该样机列入无形资产？ 背景：B公司系A公司原班人马在外地新成立的公司，目的是从A公司所在地搬迁至B。目前A尚未注销。

回答人：chenyiwei
样机如果具有单独的使用、展示、转让价值，则应将其实际制造成本从研发支出中转出，根据持有意图确认为一项“其他流动资产”或者固定资产等，不能将样机的制造成本并入无形资产价值。